【裁判字號】    99,訴,99
【裁判日期】    990222
【裁判案由】    違反毒品危害防制條例
【裁判全文】
臺灣嘉義地方法院刑事判決                99年度訴字第99號
公  訴  人  臺灣嘉義地方法院檢察署檢察官
被      告  甲○○
上列被告因違反毒品危害防制條例案件，經檢察官提起公訴（九
十九年度毒偵字第九一號），被告於本院準備程序中就被訴事實
為有罪之陳述，經本院合議庭裁定由受命法官獨任以簡式審判程
序審理，判決如下：
    主  文
甲○○施用第一級毒品，累犯，處有期徒刑壹年。
    犯 罪 事 實
一、甲○○前因施用毒品案件，經本院以八十九年度毒聲字第一
    八一九號裁定令入戒治處所強制戒治，於民國九十年七月二
    十六日因停止其處分出監，於同年十二月十一日執行完畢。
    又因違反槍砲彈藥刀械管制條例、贓物案件，經本院以八十
    九年度訴字第六六九號判決判處有期徒刑五年八月、四月確
    定；因施用毒品案件，經本院以九十一年度訴字第五五四號
    判決判處有期徒刑一年確定，上開贓物及施用毒品案件，復
    經減為有期徒刑二月、六月，並與上開違反槍砲彈藥刀械管
    制條例案件合併定應執行有期徒刑六年二月確定，甫於九十
    八年三月十六日縮刑期滿執行完畢。詎仍不知悔改，於前開
    強制戒治執行完畢釋放後五年內已再犯施用毒品，仍基於同
    時施用第一級毒品海洛因及第二級毒品甲基安非他命之犯意
    ，於九十八年十月十五日晚間十時許，在嘉義市○區○○路
    九四巷四十弄十號老家，將海洛因與甲基安非他命混合攙水
    置入針筒注射入體內之方式，同時施用海洛因及甲基安非他
    命一次。嗣於九十八年十月十六日下午四時四十五分許，在
    嘉義市○區○○路與向榮街口，因形跡可疑為警盤查，經警
    得甲○○同意採尿送驗，結果呈嗎啡陽性及甲基安非他命陽
    性反應，而悉上情。
二、案經嘉義市警察局第一分局報告臺灣嘉義地方法院檢察署檢
    察官偵查起訴。
    理  由
一、本件係經被告甲○○於準備程序當庭表示認罪，而經本院裁
    定以簡式審判程序加以審理，則依據刑事訴訟法第二百七十
    三條之二、同法第一百五十九條第二項之規定，不適用傳聞
    法則有關限制證據能力之相關規定，合先敘明。
二、訊據被告甲○○對於上開犯罪事實均坦承不諱，佐以被告於
    九十八年十月十六日晚間七時許，經警得其同意採尿送驗，
    結果呈嗎啡陽性（按施用海洛因後，經人體之水解代謝作用
    ，會呈嗎啡陽性反應）及安非他命類陽性反應等情，有臺灣
    檢驗科技股份有限公司濫用藥物尿液檢驗報告（檢體編號為
    ：1E981006號）、尿液送驗姓名對照表、採尿同意書各一份
    在卷可佐，是上開補強證據，已足資擔保被告前述自白之真
    實性，核與事實相合，可信為真實。按毒品危害防制條例於
    九十二年七月九日修正公布，自九十三年一月九日施行，其
    中第二十條、第二十三條將施用毒品之刑事處遇程序，區分
    為「初犯」及「五年內再犯」、「五年後再犯」，從其立法
    意旨及經觀察、勒戒或強制戒治是否已足以遮斷其施用毒品
    之毒癮以觀，倘被告於五年內已再犯，經依法追訴處罰，縱
    其第三次（或第三次以上）再度施用毒品之時間，在初犯經
    觀察、勒戒或強制戒治執行完畢釋放五年以後，已不合於「
    五年後再犯」之規定，且因已於「五年內再犯」，顯見其再
    犯率甚高，原實施觀察、勒戒或強制戒治，已無法收其實效
    ，即應依該條例第十條處罰（參照最高法院九十五年度台非
    字第五十九號、第六十五號判決及同院九十五年度第七次刑
    事庭會議決議）。查被告前因施用毒品案件，經本院以八十
    九年度毒聲字第一八一九號裁定送強制戒治後，於九十年七
    月二十六日因停止其處分出監，於同年十二月十一日執行完
    畢，被告於上開強制戒治執行完畢釋放後五年內，另因施用
    毒品案件，經本院以九十一年度訴字第五五四號判決判處有
    期徒刑一年確定等情，有臺灣高等法院被告前案紀錄表一份
    附卷可稽，雖被告本案施用毒品時間，係於上揭強制戒治執
    行完畢釋放之五年後，然其於強制戒治執行完畢釋放後五年
    內，已因施用毒品案件，為法院追訴處罰，其再犯本件施用
    毒品案件，揆諸首揭實務見解，應予依法論科。
三、查海洛因、甲基安非他命分別為毒品危害防制條例所定之第
    一級、第二級毒品。故核被告所為，係犯毒品危害防制條例
    第十條第一項之施用第一級毒品罪及同條例第十條第二項之
    施用第二級毒品罪；其施用前持有海洛因、甲基安非他命之
    低度行為，為施用之高度行為所吸收，均不另論罪。再被告
    係將第一級毒品海洛因及第二級毒品甲基安非他命混合後同
    時施用，係以一施用行為，同時觸犯毒品危害防制條例第十
    條第一項、第二項之罪，為想像競合犯，應依刑法第五十五
    條之規定，從一重之毒品危害防制條例第十條第一項之施用
    第一級毒品罪處斷。再被告前因違反槍砲彈藥刀械管制條例
    、贓物、施用毒品等案件，經法院判處罪刑確定，經裁定減
    刑並定應執行刑後，於九十八年三月十六日縮刑期滿執行完
    畢，已於犯罪事實欄詳述，亦有上開被告前案紀錄表等件存
    卷為按，其於受徒刑之執行完畢，五年以內故意再犯本件有
    期徒刑以上之罪，為累犯，應依刑法第四十七條第一項規定
    ，加重其刑。爰審酌被告國中肄業之智識程度，前因施用毒
    品案件，經強制戒治執行完畢，猶再施用毒品，顯見尚無戒
    除之決心，施用毒品除戕害自身健康外，對社會秩序亦有潛
    在危害，惟念其犯後坦認犯行之態度，被告自承未婚、無小
    孩、從事木工月收入約二萬餘元等一切情狀，量處如主文所
    示之刑，以資儆懲。
據上論斷，應依刑事訴訟法第二百七十三條之一第一項、第二百
九十九條第一項前段，毒品危害防制條例第十條第一項、第二項
，刑法第十一條前段、第五十五條、第四十七條第一項，判決如
主文。
本案經檢察官王振名到庭執行職務。
中    華    民    國    99    年    2     月    22    日
                  刑事第一庭法  官  黃琴媛
以上正本證明與原本無異。
如不服本判決應於收受判決後10日內向本院提出上訴書狀，並應
敘述具體理由；其未敘述上訴理由者，應於上訴期間屆滿後20日
內向本院補提理由書（均須按他造當事人之人數附繕本）「切勿
逕送上級法院」。告訴人或被害人如對於本判決不服者，應具備
理由請求檢察官上訴，其上訴期間之計算係以檢察官收受判決正
本之日期為準。
中    華    民    國    99    年    2     月    22    日
                            書記官  洪敏芳
毒品危害防制條例第10條
施用第一級毒品者，處6 月以上5 年以下有期徒刑。
施用第二級毒品者，處3 年以下有期徒刑。

司法院資訊處製作；財團法人民間司法改革基金會備份。
